臺灣臺中地方法院行政訴訟判決
111年度交字第92號
原      告  張王美月
被      告  臺中市交通事件裁決處
                      設臺中市○○區○○○路00號
代  表  人  黃士哲    住同上
訴訟代理人  黃曉妍律師
上列當事人間交通裁決事件，原告不服被告民國111年2月11日中
市裁字第68-GU0000000號裁決書，提起行政訴訟，本院判決如下
：
    主  文
原告之訴駁回。
訴訟費用新臺幣參佰元由原告負擔。
    事實及理由
一、程序事項：
　　按行政訴訟法第237條之7規定，交通裁決事件之裁判，得不
    經言詞辯論為之。本件屬交通裁決事件，依兩造所述各節及
    卷內資料其事證已臻明確，本院認無經言詞辯論之必要，爰
    不經言詞辯論而為判決。
二、事實概要：
　　原告所有號牌MDW-7161號普通重型機車(下稱系爭車輛），
    於民國110年3月15日7時12分許，行經臺中市南屯區忠勇路
    與文山東巷口，因「直行闖越紅燈」、「不依規定駛入來車
    道」、「紅燈左轉」、「未戴安全帽」及「違反處罰條例之
    行為，拒絕停車接受稽查而逃逸」之違規行為，為臺中市政
    府警察局第四分局（下稱舉發機關）員警當場目睹並認定該
    車違反道路交通管理處罰條例第53條第1項、第45條第1項第
    3款、第31條第6項及第60條第1項之規定，逕行對車主即原
    告掣開第GU0000000、GU0000000、GU0000000、GU0000000、
    GU0000000號舉發違反道路交通管理事件通知單。原告未於
    到案期限檢具事證及應歸責人相關資料，向被告告知應歸責
    人，被告遂依道路交通管理處罰條例第85條第4項規定，推
    定原告有過失，並依道路交通管理處罰條例第85條第1項後
    段「仍依本條例各該違反條款規定處罰」之規定，續於111
    年2月11日以中市裁字第68-GU0000000號裁決書（下稱原處
    分），依道路交通管理處罰條例第60條第1項及「違反道路
    交通管理事件統一裁罰基準表」之規定，按期限內到案之基
    準，裁處原告第1階段罰鍰新臺幣（下同）10,000元，並吊
    扣機車駕駛執照6個月。
三、原告主張略以：
　　當時並沒有看到警察攔停，請法官傳喚警察到庭跟原告的兒
    子說明，因為是原告的兒子騎我的機車去買早點，車主並不
    知道當天的事情等語，並聲明：原處分撤銷。
四、被告答辯略以：
    系爭車輛分別於文山九街專用交通號誌燈顯示為綠燈時，闖
    越忠勇街與文山九街口至銜接路段；復於忠勇街與文山東巷
    口，面臨圓形紅燈時，逕自忠勇街左轉進入文山東巷，系爭
    車輛於兩個不同路口，基於個別故意施行各自獨立之闖紅燈
    行為。又系爭車輛於忠勇路70之3號前，未依規定方向行駛
    ，逆向駛入來車道且未戴安全帽，此均遭值勤員警現場目睹
    ，並施以攔停稽查，違規時、地當下並無其他用路人違規，
    且員警與駕駛間亦無其他車輛、物體遮蔽視野，客觀上並無
    足使系爭車輛駕駛不能知悉攔查之外在因素，系爭車輛駕駛
    實行違規行為當下朝員警位置觀察，自係知曉員警對其攔查
    ，原告陳稱系爭車輛駕駛並未見到員警攔停之主張，自不足
    採等語。並聲明：原告之訴駁回。
五、本院之判斷：
(一)按「汽車駕駛人，駕駛汽車有違反本條例之行為，經交通勤
    務警察或依法令執行交通稽查任務人員制止時，不聽制止或
    拒絕停車接受稽查而逃逸者，除按各該條規定處罰外，處新
    臺幣1萬元以上3萬元以下罰鍰，並吊扣其駕駛執照6個月；
    汽車駕駛人於5年內違反本項規定2次以上者，處新臺幣3萬
    元罰鍰，並吊扣其駕駛執照1年。」為道路交通管理處罰條
    例第60條第1項所明定；又依違反道路交通管理事件統一裁
    罰基準表之規定，機車駕駛人，駕駛機車有違反本條例之行
    為，經交通勤務警察或依法令執行交通稽查任務人員制止時
    ，不聽制止或拒絕停車接受稽查而逃逸，期限內繳納罰鍰或
    到案聽候裁決者，統一裁罰基準10,000元。
(二)經查，本院勘驗調查舉發機關提供之採證光碟，製成勘驗筆
    錄附卷為證（見本院卷第81頁），勘驗結果為：㈠影片名稱
    「MDW-7161」：文山東巷往忠勇路-前之路口監視器攝影機
    ，影像畫面時間0000-00-00 00：12：13時，號牌MDW-7161
    號普通重型機車(下稱系爭車輛)駕駛未戴安全帽，自忠勇路
    往南方向左轉進入文山東巷往西方向，並於07：12：14時向
    右朝忠勇路與文山東巷路口位置查看，07：12：15時，進入
    文山東巷並自畫面消失。㈡影片名稱「忠勇路.文山東巷」：
    文山國小旁全景路口監視器，影像畫面係自南往北拍攝忠勇
    路，0000-00-00-00：12：05至07：12：10時，系爭車輛行
    經臺中市南屯區忠勇路與文山九街口，穿過路口後，即向左
    直線偏行，穿越機車優先道，並於忠勇路70-3號(台中二信
    文山分社)前穿越雙黃線，向南行駛於忠勇路北向車道上，
    隨後駛離畫面外，期間畫面顯示系爭車輛駕駛未戴安全帽。
    ㈢影像名稱「忠勇路.文山九街MDW-7161」：忠勇路與文山九
    街全景路口監視器，影像畫面係自文山九街朝東拍攝忠勇路
    與文山九街口。影像畫面時間2021/03/15 07：12：05時至0
    7：12：07時，文山九街專用交通號誌燈顯示為綠燈，系爭
    車輛自忠勇路往南方向穿越停止線，進入銜接路口，朝南駛
    離畫面外，期間系爭車輛駕駛未戴安全帽等情。足認系爭車
    輛駕駛確實有未戴安全帽、直行闖越紅燈、不依規定駛入來
    車道等行為。
(三)次查，按卷附舉發機關110年5月19日中市警四分交字第1100
    017251號函檢附之採證照片（見本院卷第63頁反面頁）所示
    ，0000-00-00 00：12：14時，臺中市○○區○○路號誌燈顯示
    為紅燈，員警位於枕木紋行人穿越道中間朝文山東巷前進，
    以及「拒檢逃逸之駕駛人未戴安全帽及視線往員警方向」之
    照片所示，07：12：14時，系爭車輛自忠勇路往南方向左轉
    進入文山東巷往東方向，同一時間該名駕駛轉頭將其視線朝
    右後方向（即員警所站立位置）望去等情，核與舉發機關提
    供之員警職務報告書：「……看見一台機車於忠勇路與文山9
    街口違規紅燈直行（07時12分）往文山東巷駛來，該機車駕
    駛人不僅未戴安全帽，還不依規定駛入來車道，同時於攔停
    時拒檢，紅燈左轉往文山東巷內逃逸……」等語（見本院卷第
    59頁）相符。即可知舉發員警稱其當時見系爭車輛闖紅燈並
    駛入來車道，其駕駛未戴安全帽，立即上前攔停，而系爭車
    輛未停車即駛離現場，應屬可信。
(四)而當時舉發員警已穿著制服以及反光背心，並於枕木紋人行
    穿越道中間進行攔查，客觀上足以使行經該處之車輛知悉該
    處有員警執勤之狀況，況原告當時左轉彎後亦有轉頭將其視
    線朝員警方向望去之動作，足認原告應得以見得員警正對其
    攔查之事實，然原告竟於違規後而未依員警指示停車，逕自
    駛離現場，其舉止核與道路交通管理處罰條例第60條第1項
    規定要件相符，而認有「違反處罰條例之行為，拒絕停車接
    受稽查而逃逸」之違規行為至明。原告主張沒有看到警察攔
    停云云，應非可採。
(五)本件事證已臻明確，兩造其餘主張及陳述，經核於判決結果
    不生影響，爰不逐一論列，原告主張傳喚員警到庭說明云云
    ，核無必要。
六、綜上所述，原告違規事證明確，被告依法所為原處分並無違
    誤，原告訴請撤銷，為無理由，應予駁回。
七、本件第一審裁判費為300元，應由原告負擔，爰確定第一審
    訴訟費用額如主文第2項所示。
據上論結，本件原告之訴為無理由，依行政訴訟法第237條之7、
第98條第1項前段、第237條之8第1項，判決如主文。
中　　華　　民　　國　 111　　年　　10　　月　　4　　日
　　　　　　　　　行政訴訟庭　法　官  吳俊螢　
上為正本係照原本作成。
如不服本判決，應於送達後20日內，向本院提出上訴狀，其未表
明上訴理由者，應於提出上訴後20日內向本院補提理由書（均須
按他造人數附繕本）。上訴理由應表明關於原判決所違背之法令
及其具體內容，或依訴訟資料可認為原判決有違背法令之具體事
實。
中　　華　　民　　國　 111　　年　　10　　月　  4    日
                              書記官  王素珍